【裁判字號】    98,抗,1576
【裁判日期】    981125
【裁判案由】    訴訟救助
【裁判全文】
高等法院民事裁定                      98年度抗字第1576號
抗  告  人  甲○
抗告人與乙○○等間請求國家賠償事件，抗告人對於中華民國98
年9月14日臺灣臺北地方法院98年度審救字第174號所為裁定提起
抗告，本院裁定如下：
   主  文
抗告駁回。
抗告訴訟費用由抗告人負擔。
   理  由
一、按當事人無資力支出訴訟費用，法院應依聲請，以裁定准予
    訴訟救助，但顯無勝訴之望者，不在此限。民事訴訟法第10
    7條第1項定有明文；又此項無資力支出訴訟費用之事由，依
    同法第109條第2項及第284條之規定，應提出能即時調查之
    證據以釋明之。所謂無資力，係指窘於生活，且缺乏經濟信
    用者而言（最高法院43年台抗字第152號、18年抗字第260號
    判例意旨參照）。
二、本件抗告人於原法院以其為低收入戶，無資力支出訴訟費用
    ，聲請訴訟救助，固於本院提出基隆市七堵區公所98年8月
    28日基七社字第0980009578號函以為釋明。惟查，抗告人曾
    於97年6月30日於臺灣銀行基隆分行有7,204美元存款，另於
    97年8月11日復有美金3,000元及美金2,000元之兩筆存款，
    有臺灣銀行基隆分行98年11月13日基隆外字第09850035671
    號函附外幣活存歷史明細查詢在卷可憑（見本院卷第20頁至
    第21頁）。嗣抗告人雖將各該美金存款提領殆盡，惟依該存
    款明細所示，抗告人既於97年曾有12,204多美元存款（7,20
    4＋3,000＋2,000＝12,204），換算新台幣為394,311元（以
    本院裁定前一日即98年11月24日台灣銀行美金即期賣出匯率
    32.31計算），足徵抗告人顯非無資力之人。參酌抗告人並
    有基隆市○○區○○里○○街266之2號3樓之房屋、基隆市
    ○○區○○段667號及668號土地各三分之一應有部分等不動
    產，房地現值金額計新台幣528,311元，有稅務電子閘門財
    產所得調件明細表在卷可憑（置本院卷第9頁證物袋）。據
    上開說明，顯難認抗告人有窘於生活，且缺乏經濟信用之情
    事。又低收入戶標準乃行政主管機關為照顧低收入戶並協助
    其自立所訂立之標準，與法院就有無資力支出訴訟費用之認
    定無涉，抗告人據此逕謂其無資力，自難採信。其聲請訴訟
    救助即無從准許，原法院駁回抗告人訴訟救助之聲請，理由
    與本院不同，惟結論並無二致，抗告意旨指摘原裁定不當，
    仍應認抗告無理由，應予駁回。
三、據上論結，本件抗告為無理由，爰裁定如主文。
中    華    民    國    98  年    11    月     25    日
                    民事第八庭
                        審判長法  官 劉勝吉
                              法  官 鄭威莉
                              法  官 蘇芹英
正本係照原本作成。
本裁定除以適用法規顯有錯誤為理由外，不得再抗告。如提起再
抗告，應於收受後10日內委任律師為代理人向本院提出再抗告狀
。並繳納再抗告費新台幣1000元。
中    華    民    國    98    年    11    月    25    日
                              書記官 林初枝

司法院資訊處製作；財團法人民間司法改革基金會備份。
